臺灣桃園地方法院刑事判決　　　　　　　　　　　　　九十一年度交易字第九七號
　　公　訴　人　臺灣桃園地方法院檢察署檢察官
　　被　　　告　甲○○
右列被告因過失致死案件，經檢察官提起公訴（九十一年度偵字第九九八號），本院
判決如左：
        主  文
甲○○因過失致人於死，處有期徒刑伍月，如易科罰金，以佰元折算壹日。緩刑
年。
        事  實
一、甲○○於民國九十年十一月十一日上午，駕駛其車號Ｌ七－００五七號之自用小
    客車，沿桃園縣平鎮市○○路，由中壢往龍潭方向行駛，同日上午九時三十五分
    許途經平鎮市○○路○○段四０六巷巷口前之閃光號誌正常運作交岔路口時，本
    應注意行車速度依標誌之規定，且汽車行經有閃光黃燈交通號誌管制之交叉路口
    時應減速慢行小心通過，以作隨時停車之準備，並應注意車前狀況，以隨時採取
    必要之安全措施，而按當時之天候晴、日間自然光線、路面乾燥、無缺陷及障礙
    物、視距良好，顯無不能注意之情形，詎竟疏未注意及此，並未稍減車速仍沿著
    內側車道以時速約九十公里之速度高速疾駛，貿然通過該交岔路口，適有未經考
    領駕駛執照之周永揚騎乘車號ＩＵＵ－六七五號之輕型機車，亦疏未注意暫停讓
    中豐路幹道上之車輛先行，即逕由該路口之中央分隔島缺口處駛出，欲左轉至中
    豐路往龍潭方向行駛，甲○○待發覺時雖急煞車，但仍已不及，致其所駕駛之自
    用小客車左側車頭直接撞擊周永揚騎乘之輕型機車，造成周永揚人車倒地，因而
    顱內出血及左側氣胸，經送醫急救，延至同年十二月六日十三時五分許，因併發
    肺炎及腹膜炎，造成敗血性休克不治死亡。甲○○於肇事後，於有偵查犯罪權限
    之機關未發覺犯罪前，向據報到場處理之警員坦承肇事自首，進而接受本件之裁
    判。
二、案經桃園縣警察局平鎮分局報請台灣桃園地方法院檢察署檢察官相驗屍體後自動
    檢舉偵查起訴。
        理  由
一、訊之被告甲○○坦承於右揭時地以約九十公里之時速超速駕車，因而於交岔路口
    撞擊被害人周永揚之機車，致被害人死亡之事實，核其自白與卷附警製現場圖、
    現場照片所示：肇事地為時速限制六十公里、有中央分隔島之雙向四車道、閃光
    號誌管制正常之交岔路口，被告之自用小客車順向停於往龍潭方向之車道上，車
    頭左前角及保險桿凹損，車後遺有二道煞車痕長各二十七點二公尺、三十七點二
    公尺，被害人機車傾倒於被告車前，右側車身損壞，車後並留有刮地痕長十三點
    三公尺等現場跡證，悉相符合，堪認被告行經時速限制為六十公里，及設有閃光
    號誌管制之交叉路口，不僅未稍減車速，且更以時速九十公里超速行駛，又疏未
    注意車前狀況，適逢被害人騎乘輕型機車，由該路口之中央分隔島缺口處駛出，
    亦未暫停讓被告之幹道車先行，同為本件車禍之肇事因素，此經台灣省桃園縣區
    車輛行車事故鑑定委員會鑑定結果，亦同此見解，雖其鑑定意見欄內將被害人係
    自該路口之中央分隔島缺口處駛出誤載為自巷口（究係何巷口則未載明）駛出，
    然其肇事經過欄內既已敘明被害人周永揚係駕駛輕機車自被告左側駛至，核與本
    件事實相符，有該會九十一年五月三日九一府車鑑桃字第九一０三０八號函附鑑
    定意見書在卷可參，堪認該鑑定所憑之基礎事實應無違誤，而可採信。
二、按行車速度，應依標誌之規定；又汽車駕駛人應注意車前狀況，並隨時採取必要
    之安全措施；另閃光黃燈表示警告，車輛應減速接近，注意安全，小心通過，道
    路交通安全規則第九十三條第一項、第九十四條第三項及道路交通標誌標線號誌
    設置規則第二百十一條第二款分別定有明文。被告為自用小客車駕駛人，領有駕
    駛執照，理當知之甚詳並能注意及之，依當時之天候晴、日間自然光線、路面乾
    燥、無缺陷及障礙物、視距良好，顯無不能注意之情形，詎竟疏未注意上開規定
    ，以致肇事，其有過失甚明；雖被害人騎乘輕型機車，由該路口之中央分隔島缺
    口處駛出，未暫停讓被告之幹道車先行，就本件車禍之發生亦與有過失，惟仍不
    因此解免被告過失刑責。而被告上開過失，致被害人顱內出血及左側氣胸，經送
    醫急救，延至同年十二月六日十三時五分許，因併發肺炎及腹膜炎，造成敗血性
    休克不治死亡，亦經檢察官督同檢驗員相驗屬實，製有勘驗筆錄、驗斷書、相驗
    屍體證明書各一份在卷可憑，其過失與被害人死亡顯有相當因果關係，本件事證
    明確，被告犯行堪以認定，應依法論科。
三、核被告甲○○所為，係犯刑法第二百七十六條第一項過失致死罪。被告肇事後，
    於有權偵查犯罪之機關接獲民眾報警但未確定何人犯罪前，向警方自首，業據證
    人曾育桯即承辦本案警員到庭結證屬實，為對於未發覺之罪自首而受裁判，應依
    刑法第六十二條前段之規定，減輕其刑。爰審酌被告與被害人周永揚就本件車禍
    發生應負之過失責任比例，及被告坦承犯行，態度尚稱良好等一切情狀，量處如
    主文所示之刑，並依法諭知易科罰金之折算標準，以示懲儆。又被告前未曾受有
    期徒刑以上刑之宣告，有本院被告全國前案紀錄表一紙在卷為憑，經此科刑教訓
    ，當已知所警惕，且被告於事發後已與被害人家屬為民事和解，賠償新台幣二百
    五十萬元，此據被害人配偶乙○○○於本院審理中到庭陳明在卷，足見其確有悔
    改之誠意，應無再犯之虞，本院認所科之刑以暫不執行為適當，併予宣告緩刑三
    年，以啟自新。
據上論斷，應依刑事訴訟法第二百九十九條第一項前段，刑法第二百七十六條第一項
、刑法第六十二條前段、第四十一條第一項前段、第七十四條第一款，罰金罰鍰提高
標準條例第一條前段、第二條，判決如主文。
本案經檢察官蔡正雄到庭執行職務。
中      華      民      國    九十一    年      七      月     十五     日
                                    臺灣桃園地方法院交通法庭
                                        法  官  丁  俊  成
右正本證明與原本無異。
如不服本判決，應於判決送達後十日內向本院提出上訴狀( 應附繕本 )，上訴於臺灣
高等法院。
                                        書記官  簡  慧  瑛
中      華      民      國    九十一    年      七      月      十八    日
附論罪科刑依據之法條：
刑法第二百七十六條
因過失致人於死者，處二年以下有期徒刑、拘役或二千元（現已提高十倍為二萬元）
以下罰金。
從事業務之人，因業務上之過失犯前項之罪者，處五年以下有期徒刑或拘役得併科三
仟元（現已提高十倍為三萬元）以下罰金。
